Minutes et répertoires du notaire François ROBINEAU, 17 octobre 1744 - décembre 1766 (étude XXVII)
Archives nationales
- Minutes de François ROBINEAU, 1741 - 1784; MC/ET/XXVII/229 - MC/ET/XXVII/859
  - Minutes. 1751, juillet - septembre, juillet - septembre 1751; MC/ET/XXVII/259
    - Quittance, main-levee., 17 août 1751; MC/ET/XXVII/259
      Nom, qualité: (M.) Pajot, Gras.
      Profession: fondeur (maître),ingenieur pour les instruments de mathematiques.
      Intervenant 3, 3:
      Profession: ingenieur pour les instruments de mathematiques.
    - Tutelle, compte., 17 août 1751; MC/ET/XXVII/259
      Relations: père de l'intervenant 2, tuteur de l'intervenant 2, procureur de l'intervenant 3, tuteur de l'intervenant 3.
      Nom, qualité: (Mme ou Mlle) Dolimier, Angelique.
      Relations: fille de l'intervenant 1.
      Nom, qualité: (Mme ou Mlle) Dolimier, Jacqueline.
      Relations: fille de l'intervenant 1
    - Apprentissage, métier perruquier, Paris., 17 août 1751; MC/ET/XXVII/259
      Nom, qualité: (M.) Jambon, Adrien Jean Baptiste.
      Nom, qualité: (M.) Bretin, Jean Baptiste.
    - Procuration., 17 août 1751; MC/ET/XXVII/259
      Nom, qualité: (Mme ou Mlle) Heron, Elisabeth.
      Nom, qualité: (M.) Sadot, Antoine Thomas.
      Profession: maitre ordinaire en la chambre des comptes.
      Nom, qualité: (Mme ou Mlle) Heron, Marie Claude.
      Nom, qualité: (M.) Cremeux de, Louis Cesar (marquis d' entragues).
      Domicile: Macon
    - Vente, effets mobiliers., 17 août 1751; MC/ET/XXVII/259
      Nom, qualité: (Mme ou Mlle) Lefort, Marie Anne.
      Profession: revendeuse à la toilette.
      Nom, qualité: (M.) Mallet, Jean Francois.
      Nom, qualité: (Mme ou Mlle) La Barre de, Louise.
      Nom, qualité: (M.) Bozzaco, Sigismond.
      Profession: chirurgien
    - Bail, transport, maison, terre., 18 août 1751; MC/ET/XXVII/259
      Nom, qualité: (M.) Bouille, Eienne.
      Nom, qualité: (Mme ou Mlle) Saulnier, Madeleine.
      Nom, qualité: (M.) Marchand, Germain.
    - Inventaire après décès de Philippe Dolet., 18 août 1751; MC/ET/XXVII/259
      Nom, qualité: (M.) Dolet, Philippe.
      inventaire après décès; Dolet, Philippe
    - Depot de pieces., 19 août 1751; MC/ET/XXVII/259
      Nom, qualité: (Mme ou Mlle) Hemery, Marie Catherine.
    - Quittance., 19 août 1751; MC/ET/XXVII/259
      Nom, qualité: (M.) Callot, Guillaume.
      Nom, qualité: (personne morale) Sergent (enfants).
      État civil: mineurs.
      Relations: enfants de l'intervenant 3.
    - Obligation., 20 août 1751; MC/ET/XXVII/259
      Nom, qualité: (M.) Grezel, Bernabe Joseph.
      Nom, qualité: (M.) Perey de, Etienne Joseph.
    - Succession, notoriete., 22 août 1751; MC/ET/XXVII/259
      Nom, qualité: (M.) Lelee Du Cruchet de, Roland.
      Profession: receveur au grenier à sel.
      Domicile: Fresnay-le-Vicomte
    - Mariage., 22 août 1751; MC/ET/XXVII/259
      Nom, qualité: (M.) Maupas, Andre.
      Nom, qualité: (Mme ou Mlle) Beuhard, Marie Jeanne.
    - Obligation., 22 août 1751; MC/ET/XXVII/259
      Nom, qualité: (M.) Adhemar de Monteil D', Antoine Honneste Francois (marquis).
      Nom, qualité: (M.) Vandrezanne, Thibault.
      Profession: loueur de carosses.
      Nom, qualité: (Mme ou Mlle) Person, Marie Jeanne.
    - Don mutuel., 23 août 1751; MC/ET/XXVII/259
      Nom, qualité: (M.) Delamarre, Charles Modeste.
      Profession: imprimeur (compagnon).
      Nom, qualité: (Mme ou Mlle) Leroux, Anne.
    - Inventaire après décès de Marie Geneviève Lanoix, épouse de Jean-Baptiste Mirabeau., 23 août 1751; MC/ET/XXVII/259
      Nom, qualité: (Mme ou Mlle) Lanoix, Marie Geneviève.
      Nom, qualité: (M.) Mirabeau, Jean-Baptiste.
      Profession: employé à la ferme du tabac.
      inventaire après décès; Lanoix, Marie Geneviève; Mirabeau, Jean-Baptiste
    - Bail, vigne, terre., 25 août 1751; MC/ET/XXVII/259
      Nom, qualité: (M.) Dugouy, Pierre.
      Profession: archer,garde de la ville.
      Nom, qualité: (Mme ou Mlle) Vigier, Anne.
      Nom, qualité: (M.) Martin, Michel.
      Domicile: Puteaux.
      Nom, qualité: (Mme ou Mlle) Hoger, Catherine.
    - Vente, maison, Paris, rue des Boucheries et Rue des Fosses-St-Germain., 25 août 1751; MC/ET/XXVII/259
      Profession: huissier priseur commissaire aux ventes au Châtelet.
      Nom, qualité: (Mme ou Mlle) Huguet, Marie Francoise.
    - Rente sur le roi, quittance de rachat., 26 août 1751; MC/ET/XXVII/259
      Nom, qualité: (M.) La Rochefoucauld de, Louis Francois Armand (duc d' estissac).
      Domicile: Paris, rue-de-Seine, hotel de la Rochefoucauld.
      Nom, qualité: (Mme ou Mlle) La Rochefoucauld de, Marie.
    - Succession, renonciation., 26 août 1751; MC/ET/XXVII/259
      Nom, qualité: (M.) Baudot, Toussaint.
      Profession: fripier (marchand).
    - Bail, boutique, Paris, marche Palu., 26 août 1751; MC/ET/XXVII/259
      Nom, qualité: (M.) Bas, Joseph.
      Nom, qualité: (Mme ou Mlle) Cojan, Marie Barbe.
    - Succession, renonciation., 27 août 1751; MC/ET/XXVII/259
      Nom, qualité: (M.) Ravatel, Maximilien.
      Nom, qualité: (Mme ou Mlle) Baluto, Francoise.
    - Procuration, depot., 27 août 1751; MC/ET/XXVII/259
      Nom, qualité: (M.) Valcourd de, Michel Nicolas Germain.
      Profession: receveur des tailles.
      Domicile: Condom (election).
    - Succession, notoriete., 27 août 1751; MC/ET/XXVII/259
      Nom, qualité: (Mme ou Mlle) Ballarand, Rene Judith.
    - Promesse, entretien., 27 août 1751; MC/ET/XXVII/259
      Nom, qualité: (M.) Corby Durand, Henry (bourgeois de Paris).
      Nom, qualité: (Mme ou Mlle) Ruasse Dit Le Blond, Catherine.
      Nom, qualité: (M.) Vos Renard, Antoine.
    - Succession, renonciation., 27 août 1751; MC/ET/XXVII/259
    - Mariage., 27 août 1751; MC/ET/XXVII/259
      Nom, qualité: (M.) Deharme, Jean.
      Nom, qualité: (Mme ou Mlle) Grou, Genevieve.
      Nom, qualité: (Mme ou Mlle) Roger, Marguerite Francoise.
      Nom, qualité: (M.) Bason, Guillaume.
      Profession: maitre à danser
    - Rente, constitution., 28 août 1751; MC/ET/XXVII/259
      Nom, qualité: (M.) Helie, Pierre Francois.
      Profession: horloger.
      Relations: oncle de l'intervenant 2.
      Nom, qualité: (M.) Gerard, Francois Honore.
      Nom, qualité: (M.) Surville ou Surville, Nicolas.
    - Apprentissage, métier fripier, Paris., 30 août 1751; MC/ET/XXVII/259
      Nom, qualité: (M.) Descressin, Louis.
      Nom, qualité: (M.) Grandin, Francois.
      Profession: fripier (maître).
    - Succession, délivrance de legs., 31 août 1751; MC/ET/XXVII/259
      Nom, qualité: (M.) Sellerin, Etienne Jacques.
      Profession: maitre d'hotel de la marquise d'arpajon
    - Succession, dépôt de pieces., 31 août 1751; MC/ET/XXVII/259
      Nom, qualité: (M.) Sellerin, Jacques Etienne.
      Relations: au service de l'intervenant 2.
      Nom, qualité: (M.) Arpajon d'.
      Domicile: Berry
    - Vente, fonds de boutique de parfumeur, Paris., 31 août 1751; MC/ET/XXVII/259
      Nom, qualité: (Mme ou Mlle) Auvray, Anne.
      Nom, qualité: (M.) Aubray, Pierre.
      Nom, qualité: (Mme ou Mlle) Francard, Madeleine.
    - Bail, corps de logis, Paris, rue du Sepulchre., 1er septembre 1751; MC/ET/XXVII/259
      Nom, qualité: (M.) Joliot, Pierre Servais (bourgeois de Paris).
      Nom, qualité: (M.) Regnier, Joachim.
      Nom, qualité: (Mme ou Mlle) Demousseaux, Charlotte.
    - Obligation., 1er septembre 1751; MC/ET/XXVII/259
      Nom, qualité: (M.) Lalande, Jean Baptiste.
      Profession: marechal-ferrand (maître).
      Nom, qualité: (M.) Noiset, Antoine Vincent.
      Profession: marchand de charbon de terre.
    - Rente sur le roi, constitution, depot., 1er septembre 1751; MC/ET/XXVII/259
      Nom, qualité: (M.) Lefevre, Denis.
      constitution de rente; dépôt de pièces
    - Obligation., 1er septembre 1751; MC/ET/XXVII/259
      Profession: porteur de grains (officier).
      Profession: fruitier oranger (marchand).
    - Quittance., 1er septembre 1751; MC/ET/XXVII/259
      Nom, qualité: (Mme ou Mlle) Barbazan, Genevieve.
      Nom, qualité: (M.) Monservin, Francois (bourgeois de Paris).
    - Compte d'execution testamentaire., 1er septembre 1751; MC/ET/XXVII/259
      Nom, qualité: (M.) Selerin ou Sellerin, Etienne Jacques.
      Nom, qualité: (M.) Arpajon d'(marquis)
      compte d'exécution testamentaire
    - Rente, quittance de rachat., 1er septembre 1751; MC/ET/XXVII/259
      Nom, qualité: (Mme ou Mlle) Fontaine, Catherine.
      Nom, qualité: (M.) Elie, Pierre Francois.
      État civil: mineur
    - Bail, chantier, Paris, rue de Seine., 2 septembre 1751; MC/ET/XXVII/259
      Nom, qualité: (Mme ou Mlle) Bourgeois, Marie Anne.
      Nom, qualité: (M.) Dussurier, Mathurin.
      Nom, qualité: (M.) Boissel, Antoine.
      Nom, qualité: (Mme ou Mlle) Dure, Marie Catherine.
    - Bail, privilege de perruquier, Paris., 2 septembre 1751; MC/ET/XXVII/259
      Nom, qualité: (M.) Humbert, Francois.
      Nom, qualité: (M.) Richer, Jean Augustin.
    - Inventaire après décès de Claude Morin., 3 septembre 1751; MC/ET/XXVII/259
      Nom, qualité: (M.) Morin, Claude.
      inventaire après décès; Morin, Claude
    - Convention., 4 septembre 1751; MC/ET/XXVII/259
      Nom, qualité: (M.) Raoux, Vincent.
      Profession: limonadier (marchand).
      Nom, qualité: (Mme ou Mlle) Evrard, Denise.
      Nom, qualité: (M.) Raoux, Jean Marin (bourgeois de Paris).
      Nom, qualité: (Mme ou Mlle) Dubost, Marie Anne.
    - Mariage., 4 septembre 1751; MC/ET/XXVII/259
      Nom, qualité: (M.) Meunier, Louis.
      Profession: cocher de place.
      Nom, qualité: (Mme ou Mlle) Roze, Anne.
      Nom, qualité: (Mme ou Mlle) Postel, Michele.
      Nom, qualité: (M.) Lecercle, Jean.
      Profession: invalide
    - Mariage., 5 septembre 1751; MC/ET/XXVII/259
      Nom, qualité: (M.) Ausouf, Jacques.
      Nom, qualité: (Mme ou Mlle) Renou, Gillette.
      Nom, qualité: (Mme ou Mlle) Decau, Marie Anne.
    - Mariage., 5 septembre 1751; MC/ET/XXVII/259
      Nom, qualité: (M.) Camusot, Jean Louis.
      Nom, qualité: (Mme ou Mlle) Ravatel, Francois.
    - Donation, meubles, effets., 6 septembre 1751; MC/ET/XXVII/259
      Nom, qualité: (Mme ou Mlle) Delaune, Genevieve.
      Profession: bouchere (marchande).
      Domicile: Saint-Cloud.
      Nom, qualité: (M.) Clement, Jean Baptiste.
      Nom, qualité: (M.) Desmarquets, Cyprien Hilaire.
      Nom, qualité: (Mme ou Mlle) Clement, Louise Genevieve.
    - Succession, dépôt de pieces., 6 septembre 1751; MC/ET/XXVII/259
      Nom, qualité: (M.) Robinet Du Bourjoly, Michel.
      Domicile: Bourjoly (montreuil-Bellay)
    - Inventaire après décès de Marie Anne Françoise Gelin, épouse de François Lecuyer., 6 septembre 1751; MC/ET/XXVII/259
      Nom, qualité: (Mme ou Mlle) Gelin, Marie Anne Françoise.
      Nom, qualité: (M.) Lecuyer, François.
      inventaire après décès; Gelin, Marie Anne Françoise; Lecuyer, François
    - Mariage., 7 septembre 1751; MC/ET/XXVII/259
      Nom, qualité: (M.) Heudebert, Louis.
      Profession: portier.
      Nom, qualité: (Mme ou Mlle) Mace, Marie.
    - Retrait lignager, acquiescement., 7 septembre 1751; MC/ET/XXVII/259
      Nom, qualité: (M.) Lemaire Dit La Grandeur, Pierre.
      Nom, qualité: (M.) Bernard, Pierre.
      Nom, qualité: (M.) Desmarais (abbe).
      Profession: bibliothecaire du college des quatre-nations.
    - Inventaire après décès de François Paul Touvois., 7 septembre 1751; MC/ET/XXVII/259
      Nom, qualité: (M.) Touvois, François Paul.
      inventaire après décès; Touvois, François Paul
    - Mariage., 8 septembre 1751; MC/ET/XXVII/259
      Nom, qualité: (Mme ou Mlle) Bouille, Francoise.
    - Transaction., 11 septembre 1751; MC/ET/XXVII/259
      Nom, qualité: (M.) Caffaut, Charles Francois.
      Profession: horloger (maître).
      Nom, qualité: (Mme ou Mlle) Blondis, Louise Genevieve.
    - Mariage., 11 septembre 1751; MC/ET/XXVII/259
      Nom, qualité: (M.) Butet, Bonnaventure.
      Profession: gagne-denir.
      Nom, qualité: (Mme ou Mlle) Prunier, Marie Francoise.
      Nom, qualité: (M.) Touvis, Francois Paul.
    - Mariage., 12 septembre 1751; MC/ET/XXVII/259
      Nom, qualité: (M.) Gricourt, Jean Baptiste Joseph.
      Profession: tailleur (garcon).
      Nom, qualité: (Mme ou Mlle) Mazade, Catherine.
    - Certificat, dépôt, vie., 13 septembre 1751; MC/ET/XXVII/259
      Nom, qualité: (Mme ou Mlle) Guidamour, Marguerite Louise.
      Domicile: Suippes (champagne)
      dépôt de pièces; notoriété
    - Procuration, depot., 13 septembre 1751; MC/ET/XXVII/259
      Nom: (personne morale) Couvent Des Ursulines de Semur-En-Auxois.
    - Quittance., 14 septembre 1751; MC/ET/XXVII/259
      Nom, qualité: (M.) Gressier, Fiacre.
      Nom, qualité: (Mme ou Mlle) Douin, Marie.
      Nom, qualité: (M.) Leger, Sebastien.
      Nom, qualité: (Mme ou Mlle) Leroy, Catherine.
    - Convention, separation de corps., 14 septembre 1751; MC/ET/XXVII/259
      Nom, qualité: (M.) Beauregard, Gabriel Rene Reveiller.
      Profession: tailleur d'habits (maître),tenancier d'hotel garni.
      Domicile: Paris, rue Jacob, hotel d'Hambourg.
      Nom, qualité: (Mme ou Mlle) Parris, Catherine Julie.
      Nom, qualité: (M.) Demard, Guillaume.
      Profession: tapissier (marchand).
    - Succession, notoriete., 15 septembre 1751; MC/ET/XXVII/259
      Nom, qualité: (M.) Tournay, Michel Etienne.
      Profession: employe de la compagnie des Indes.
      Domicile: Mahe
    - Mariage., 18 septembre 1751; MC/ET/XXVII/259
      Nom, qualité: (M.) Chatet, Nicolas.
      Relations: au service de l'intervenant 4.
      Nom, qualité: (Mme ou Mlle) Sageon, Barbe.
      Nom, qualité: (M.) Iszuki, Jean.
      Nom, qualité: (M.) Des Dombes (prince)
    - Procuration, depot., 18 septembre 1751; MC/ET/XXVII/259
      Nom, qualité: (M.) Letu, Etienne.
      Domicile: Vigny.
      Nom, qualité: (Mme ou Mlle) Balleux, Elisabeth.
      Nom, qualité: (M.) Hamot, Charles (bourgeois de Paris).
    - Obligation, transport., 19 septembre 1751; MC/ET/XXVII/259
      Nom, qualité: (M.) Geneve, Jean Gaspard.
      Profession: marchand d'etoffes de soie.
      Nom, qualité: (M.) de Leon, Manuel (bourgeois de Paris).
      obligation; transport de droits
    - Vente, terre, Paris, rue Saint-Dominique, le Gros-Caillou., 20 septembre 1751; MC/ET/XXVII/259
      Nom, qualité: (M.) Gouverneur Dit L'Etang, Charles Francois (bourgeois de Paris).
      Nom, qualité: (M.) Barbier, Antoine.
    - Rente, constitution, ratification., 20 septembre 1751; MC/ET/XXVII/259
      Nom, qualité: (Mme ou Mlle) Duinet, Marie Anne.
      Nom, qualité: (M.) Beviere, Francois Charles.
      Profession: procureur.
      Domicile: Vannes (prevote).
      Nom, qualité: (M.) Cuinet, Pierre Joseph (bourgeois de Paris).
      constitution de rente; ratification
    - Apprentissage, métier layetier, Paris., 21 septembre 1751; MC/ET/XXVII/259
      Nom, qualité: (M.) Baize, Nicolas Bernard.
      Nom, qualité: (M.) Hebreard, Jean Francois.
      Profession: layetier (maître).
    - Quittance., 21 septembre 1751; MC/ET/XXVII/259
      Nom, qualité: (M.) Viquet, Jacques.
      Profession: suisse de la garde du roi.
      Nom, qualité: (Mme ou Mlle) Legoust, Therese.
      Nom, qualité: (M.) Lefrancois, Gabriel.
      Profession: cuisinier.
      Nom, qualité: (Mme ou Mlle) Legoust, Catherine.
    - Quittance., 21 septembre 1751; MC/ET/XXVII/259
      Nom, qualité: (M.) Barassin, Jean Baptiste.
      Domicile: Naples.
      Nom, qualité: (M.) Fogliani (marquis).
      Profession: premier ministre.
      Nom, qualité: (M.) David, Nicolas Marin.
      Domicile: Villeneuve-St-Denis (Paris).
      Nom, qualité: (M.) Roi Des Deux-Siciles
    - Bail, boutique, Paris, rue de Seine., 24 septembre 1751; MC/ET/XXVII/259
      Nom, qualité: (Mme ou Mlle) Cassin, Marie.
      Nom, qualité: (M.) Barbe, Joseph.
      Nom, qualité: (M.) Prunier, Gabriel.
      Profession: grainier (maître).
      Nom, qualité: (Mme ou Mlle) Lenoir, Marie Genevieve.
    - Succession, transport de droits., 25 septembre 1751; MC/ET/XXVII/259
      Nom, qualité: (Mme ou Mlle) Butet, Michele.
      Nom, qualité: (M.) Lozois, Pierre.
    - Mariage., 25 septembre 1751; MC/ET/XXVII/259
      Nom, qualité: (M.) Butet, Louis.
      Profession: jardinier (garcon).
      Nom, qualité: (Mme ou Mlle) Guieny, Elisabeth.
    - Bail, dépôt, carrosse., 25 septembre 1751; MC/ET/XXVII/259
      Nom, qualité: (M.) Lefebvre, Joseph.
      Nom, qualité: (M.) Crudere.
      Domicile: Marseille
      dépôt de pièces; bail
    - Transaction, plainte., 25 septembre 1751; MC/ET/XXVII/259
      Nom, qualité: (M.) Saint-Germain de, Pierre.
      Profession: maitre d'hotel de la comtesse de bisny.
      Nom, qualité: (Mme ou Mlle) Contere, Rose.
      Nom, qualité: (M.) Benoist, Pierre.
      Profession: chirurgien.
    - Succession, accord., 26 septembre 1751; MC/ET/XXVII/259
      Nom, qualité: (Mme ou Mlle) Nongas, Marie.
      Nom, qualité: (M.) Mezy, Rene Dit Le Pere.
    - Inventaire après décès de Louise Thinquart, épouse de Jean Montfort., 27 septembre 1751; MC/ET/XXVII/259
      Nom, qualité: (Mme ou Mlle) Thinquart, Louise.
      Nom, qualité: (M.) Montfort, Jean.
      Profession: coffretier (maître).
      inventaire après décès; Thinquart, Louise; Montfort, Jean
    - Convention., 28 septembre 1751; MC/ET/XXVII/259
      Nom, qualité: (M.) Naquart, Nicolas.
      Nom, qualité: (M.) Breton, Louis.
    - Mariage., 28 septembre 1751; MC/ET/XXVII/259
      Nom, qualité: (M.) Petit, Pierre.
      Profession: charpentier (comagnon).
      Nom, qualité: (Mme ou Mlle) Feronne, Marguerite.
      Nom, qualité: (Mme ou Mlle) Saget, Jeanne Antoinette.
    - Mariage., 29 septembre 1751; MC/ET/XXVII/259
      Nom, qualité: (M.) Gibert, Simon Francois.
      Profession: voiturier par terres.
      Nom, qualité: (Mme ou Mlle) Dehan, Marie Catherine.
      Nom, qualité: (Mme ou Mlle) Bourdon, Simone.
      Profession: voiturir par terre
    - Rente, transport., 30 septembre 1751; MC/ET/XXVII/259
      Nom, qualité: (M.) Poirier, Jacques.
      Profession: chandelie (maître).
      Nom, qualité: (Mme ou Mlle) Heurtault, Marie Genevieve.
      Nom, qualité: (M.) Heurtault, Marie Genevieve.
      Nom, qualité: (M.) Heurtault, Louis Pierre.
      Profession: prêtre.
      Domicile: Bourbon-en-Brie
  - Minutes. 1751, octobre - décembre, octobre - décembre 1751; MC/ET/XXVII/260
    - Vente, maison, Saint-Cloud (Paris)., 1er octobre 1751; MC/ET/XXVII/260
      Nom, qualité: (personne morale) Delagarde (heritiers).
      Relations: héritiers de l'intervenant 2, héritiers de l'intervenant 3.
      Nom, qualité: (M.) Delagarde, Francois.
      Nom, qualité: (Mme ou Mlle) Loyaute, Madeleine.
      Nom, qualité: (M.) Bourgeois, Benoit Germain.
      Profession: graveur du roi.
    - Bail, boutique, Paris, rue du Cherche-Midi., 1er octobre 1751; MC/ET/XXVII/260
      Nom, qualité: (M.) Broyer, Nicolas.
      Profession: tailleur d'habits (marchand).
      Nom, qualité: (Mme ou Mlle) Lefebvre, Marie.
      Nom, qualité: (M.) Depaux, Francois.
    - Rente, quittance de rachat., 1er octobre 1751; MC/ET/XXVII/260
      Nom, qualité: (M.) Testart, Charles.
      Profession: corroyeur (maître).
      Nom, qualité: (Mme ou Mlle) Chevillard, Jeanne Louise.
      Nom, qualité: (M.) Rafard ou Raffard, Jacques.
      Domicile: Chatillon (Paris)
    - Procuration., 1er octobre 1751; MC/ET/XXVII/260
      Nom, qualité: (M.) Sadoc, Antoine Thomas.
      Nom, qualité: (M.) Carmant, Germain.
    - Bail, desistement, boutique, Paris, rue du Cherche-Midi., 1er octobre 1751; MC/ET/XXVII/260
      Nom, qualité: (Mme ou Mlle) Hebert, Anne.
    - Inventaire après décès de Guillaume Faudais dit Samson., 2 octobre 1751; MC/ET/XXVII/260
      Nom, qualité: (M.) Faudais dit Samson, Guillaume.
      inventaire après décès; Faudais dit Samson, Guillaume
    - Succession, compte., 2 octobre 1751; MC/ET/XXVII/260
      Nom, qualité: (Mme ou Mlle) Triboudet, Elisabeth.
    - Mariage., 2 octobre 1751; MC/ET/XXVII/260
      Nom, qualité: (M.) Lafitte, Bernard.
      Nom, qualité: (Mme ou Mlle) Martin, Nicole.
    - Obligation., 3 octobre 1751; MC/ET/XXVII/260
      Nom, qualité: (M.) Queneuil Dit Dezille, Charles.
      Nom, qualité: (M.) Felmonne, Jean Georges.
    - Succession, transport de droits., 3 octobre 1751; MC/ET/XXVII/260
      Nom, qualité: (M.) Argenton, Sylvain.
    - Reconnaissance., 3 octobre 1751; MC/ET/XXVII/260
      Nom, qualité: (Mme ou Mlle) Cavard, Catherine.
      Profession: couvreur (maître).
      Nom, qualité: (M.) Bourdon, Etienne.
    - Mariage., 3 octobre 1751; MC/ET/XXVII/260
      Nom, qualité: (M.) Surcou, Etienne.
      Nom, qualité: (Mme ou Mlle) Dalibon, Marie Anne.
    - Succession, transport de droits., 4 octobre 1751; MC/ET/XXVII/260
      Nom, qualité: (Mme ou Mlle) Baudry, Catherine.
      Nom, qualité: (M.) Lecomte, Noel
    - Obligation., 4 octobre 1751; MC/ET/XXVII/260
      Nom, qualité: (M.) Desfebves, Marcel Francois.
      Profession: orfevre-joallier (marchand).
    - Procuration., 4 octobre 1751; MC/ET/XXVII/260
      Nom, qualité: (M.) Francois, Louis.
      Profession: brasseur jure (maître).
      Nom, qualité: (M.) Villot, Nicolas.
      Nom, qualité: (M.) Gobillon, Jean Baptiste.
    - Decharge, obligation, pieces de procedure., 4 octobre 1751; MC/ET/XXVII/260
      Nom, qualité: (M.) Becquet, Adrien.
      Nom, qualité: (Mme ou Mlle) Ode, Catherine.
      Nom, qualité: (M.) Leriche, Etienne.
    - Procuration., 5 octobre 1751; MC/ET/XXVII/260
      Nom, qualité: (M.) Venant de Famechon de Pergny de, Jean Francois Joseph (marquis de sainte-croix).
      Domicile: Arras.
      Nom, qualité: (M.) Lefevre, Louis Charles.
      Profession: syndic des tontines
    - Quittance., 5 octobre 1751; MC/ET/XXVII/260
      Nom, qualité: (M.) Rose, Jean Jacques.
      Nom, qualité: (M.) Menu, Jean Baptiste Joachim Joseph.
      Profession: brigadier de la connetablie et marechaussee de France.
    - Obligation., 6 octobre 1751; MC/ET/XXVII/260
      Nom, qualité: (M.) Ragon, Charles Louis.
      Profession: employe ala ferme du tabac.
      Nom, qualité: (Mme ou Mlle) Guillet, Marie Madeleine.
    - Inventaire après décès de Julie Halle., 7 octobre 1751; MC/ET/XXVII/260
      Nom, qualité: (Mme ou Mlle) Halle, Julie.
      inventaire après décès; Halle, Julie
    - Procuration., 7 octobre 1751; MC/ET/XXVII/260
      Nom, qualité: (Mme ou Mlle) Barbot, Catherine.
      Nom, qualité: (M.) Ponce, Laurent.
      Profession: garcon d'écuries.
      Nom, qualité: (M.) Bouillard, Jean Charles.
      Profession: huissier au Châtelet.
    - Quittance., 9 octobre 1751; MC/ET/XXVII/260
      Nom, qualité: (Mme ou Mlle) Pagin, Catherine Angelique.
      Domicile: Pris.
      Nom, qualité: (M.) Denise, Alexis (bourgeois de Paris)
    - Mariage., 10 octobre 1751; MC/ET/XXVII/260
      Nom, qualité: (M.) Romanet ou Roumanet, Joseph.
      Domicile: Saint-Denis.
      Nom, qualité: (Mme ou Mlle) Martin, Elisabeth.
    - Procuration., 11 octobre 1751; MC/ET/XXVII/260
      Nom, qualité: (M.) Legros, Nicolas (bourgeois de pais).
      Nom, qualité: (Mme ou Mlle) La Gardette de, Marie Francoise.
    - Succession, convention., 11 octobre 1751; MC/ET/XXVII/260
      Nom, qualité: (M.) Gourrier, Denis.
      Nom, qualité: (M.) Brancas de (marquis)
    - Promesse., 12 octobre 1751; MC/ET/XXVII/260
      Nom, qualité: (M.) Chartier, Guillaume.
      Nom, qualité: (Mme ou Mlle) Castaing, Marie.
    - Mariage., 12 octobre 1751; MC/ET/XXVII/260
      Nom, qualité: (M.) Goujon, Francois Simon.
      Nom, qualité: (Mme ou Mlle) Toume, Marthe.
      Nom, qualité: (Mme ou Mlle) Chapitelle, Bonne.
      Nom, qualité: (M.) Dieppe, Claude.
      Profession: greffier.
      Domicile: Commercy (lorraine)
    - Rente, transport., 12 octobre 1751; MC/ET/XXVII/260
      Nom, qualité: (M.) Gillet, Pierre Francois.